臺灣高等法院民事判決　　　　　　　　 93年度上易字第939號
上　訴　人　普承消防實業有限公司
法定代理人　康偉成
被　上訴人　華商電子有限公司
法定代理人　陳焜致
訴訟代理人　詹弘國
上列當事人間請求給付貨款事件，上訴人對於中華民國93年8 月
11日台灣板橋地方法院93年度訴字第643 號第一審判決，提起上
訴，本院於94年1月18日言詞辯論終結，判決如下：
    主  文
上訴駁回。
第二審訴訟費用由上訴人負擔。
    事實及理由
一、被上訴人主張：上訴人於民國（下同）92年8、9月間分別向
    伊訂購買受消防器材乙批，金額合計新台幣（下同）55萬7,
    760 元，伊依約交付完畢，而向上訴人請求付款時，上訴人
    僅交付43萬5,624元支票乙紙，且發票日定為93年2月20日，
    尚有12萬2,136 元未給付，而上開遠期支票經遵期提示後，
    竟因存款不足而遭退票，為此，依買賣契約關係，請求上訴
    人給付新台幣（下同）55萬7,760元，及自93年4月17日起至
    清償日止，按年息百分之五計算之利息等語。
二、上訴人則以：被上訴人售伊之 R型電腦總機係為軟體與技術
    程式器材一併完成，非單一器材付款出售及現今消檢和業主
    驗收的用具成為廢鐵，本案由業主核審規範有案，始才能進
    場安裝工地，須依13851 火警設備中國國家標準通過消防隊
    檢查，業主依規範驗收才能生效有用，並說明 R型系統俗稱
    智慧型或智能型之系統，系統定位為高科技之產品及控制功
    能，今工地於92年11月消防檢查未過，被上訴人驗收無法啟
    動。從92年9月、10月延遲修復測試，再於93年5月25日拜託
    進行工程維護修復又被拒等語，資為抗辯。
三、原審對被上訴人之請求，為勝訴之判決，上訴人聲明不服，
    提起上訴，上訴聲明：求為判決(一)原判決廢棄；(二)被上訴人
    在第一審之訴駁回。被上訴人答辯聲明則求為判決駁回上訴
    。
四、經整理後兩造之爭點在於：系爭買賣標的物有無瑕疵？上訴
    人是否得因買賣標的物有瑕疵而拒絕給付貨款？
  (一)按買受人應按物之性質，依通常程序從速檢查其所受領之物
    ，如發見有應由出賣人負擔保責任之瑕疵時，即應通知出賣
    人。買受人怠於前項之通知者，除依通常之檢查不能發現之
    瑕疵外，視其承認其所受領之物。民法第356條第1、2 項定
    有明文。此乃法律課予買受人之法定義務，其立法目的在於
    從速決定標的物之瑕疵擔保，不使出賣人久負不可知之責任
    ；倘買受人怠於檢查及通知，除依通常之檢查不能發現瑕疵
    外，應視為承認所受領之物，不得再對出賣人主張物之瑕疵
    擔保。
  (二)本件被上訴人主張上訴人於92年8月及9月間，分別向被上訴
    人訂購買售消防器材乙批，金額合計55萬7,760 元，被上訴
    人並已依約交付完畢，業據提出應收帳款明細表及出貨簽收
    單影本共五份、支票及退票理由單影本乙份為證（見原審卷
    第 5－10頁），上訴人對此固生爭執，辯稱兩造合約總價非
    55萬7,760元，且被上訴人售上訴人之R型電腦總機係為軟體
    與技術程式器材一併完成，非單一器材付款出售及現今消檢
    和業主驗收的用具成為廢鐵，而工地於92年11月消防檢查未
    過等語。然查，兩造之交易事項屬消防設備中之單項器材交
    付，採（訂購單）確認，並非如上訴人所稱須消防檢查及驗
    收完成始付款。且系爭消防器材之採購，其交易條件、交易
    單價及須上訴人簽章確認後回傳始成立，並經上訴人之承辦
    人黃世凱確認後回傳，被上訴人業將消防器材交付上訴人工
    地，完成交貨予上訴人，有卷附工程報價單、出貨單可稽（
    見原審卷第34頁、本院卷第53－54頁），再觀諸上訴人所提
    工程報價單所載之內容，兩造並未約定被上訴人除交付上述
    消防器材之外，尚須配合上訴人完成其與訴外人之驗收程序
    ，此有工程報價單影本一件在卷可按（見原審卷第34頁），
    上訴人前開抗辯，自不足採。而上訴人就被上訴人所出售之
    消防器材，亦未舉證有何瑕疵可言，且上訴人其營業項目即
    係有關消防設備工程設計、施工及維護保養業務等，此有上
    訴人之經濟部公司執照影本一件在卷可參（見原審卷第35頁
    ），足認系爭消防器材是否存有上訴人所指之瑕疵，以上訴
    人從事消防設備工程設計、施工及維護保養業務之專業，只
    須稍作檢測即可得知，尚非不能即知之瑕疵。乃上訴人未按
    物之性質，依通常程序從速檢查其所受領之物，姑不論瑕疵
    是否存在，上訴人既未即時將瑕疵情形通知被上訴人，依上
    開規定，即應視為承認受領之物，不得再對被上訴人主張瑕
    疵擔保之效果。從而上訴人應不得再依物之瑕疵擔保之規定
    ，拒絕給付本件貨款。上訴人雖主張：被上訴人R 型總機記
    憶體IDT7132SA55P，記憶體AT89C51 24PC0147及中繼器等仿
    冒國外云云，但未舉證以實其說，上訴人前開抗辯，亦不足
    採。
五、綜上，被上訴人依買賣之法律關係請求上訴人給付貨款55萬
    7,760元，及自訴狀繕本送達翌日即93年4月17日起至清償日
    止，按年息百分之五計算之利息，即無不合，應予准許。原
    審為被上訴人勝訴之判決，並為假執行之宣告，經核並無不
    合，上訴意旨，指摘原判決不當求予廢棄，為無理由，應予
    駁回。
六、本件事證已臻明確，兩造其餘攻擊防禦方法及舉證，核與判
    決結果並不生任何影響，爰不一一贅述，併此敘明。
七、據上論結，本件上訴為無理由，依民事訴訟法第449條第1項
    、第78條判決如主文。
中　　華　　民　　國　　94　　年　 　2　 　月　　1　　日
                  民事第三庭審判長法  官　林敬修
                                  法  官　藍文祥
                                  法  官　劉勝吉
正本係照原本作成。
不得上訴。
中　　華　　民　　國　　94　　年　　2 　　月　　2 　　日
　　　　　　　　　　　　　　　　　書記官　李翠齡
